【裁判字號】    99,易,522
【裁判日期】    990730
【裁判案由】    恐嚇取財
【裁判全文】
臺灣桃園地方法院刑事判決               99年度易字第522號
公  訴  人  臺灣桃園地方法院檢察署檢察官
被      告  鄭宇
選任辯護人  林  凱律師
            黃麗岑律師
被      告  唐志強
被      告  劉永江
被      告  江志鴻
選任辯護人  陳化義律師
被      告  陳躬浩
上列被告因恐嚇取財案件，經檢察官提起公訴（98年度偵字第
2974號），被告於本院準備程序中，均就被訴事實均為有罪之陳
述，經本院告知簡式審判程序意旨，並聽取公訴人及被告之意見
後，本院裁定依簡式審判程序獨任審理，判決如下：
    主  文
鄭宇共同犯恐嚇取財罪，共三罪，各處有期徒刑捌月。應執行
有期徒刑壹年。
唐志強共同犯恐嚇取財罪，共三罪，均累犯，各處有期徒刑捌月
。應執行有期徒刑壹年。
劉永江共同犯恐嚇取財罪，共三罪，各處有期徒刑柒月。應執行
有期徒刑拾壹月。緩刑伍年，緩刑期內付保護管束；並應於判決
確定後肆年內向公庫支付新臺幣伍萬元；應於判決確定後肆年內
，向檢察官指定之公益團體、地方自治團體或社區，提供貳佰小
時之義務勞務；禁止對被害人為任何接近及騷擾之行為。
江志鴻共同犯恐嚇取財罪，共三罪，各處有期徒刑柒月。應執行
有期徒刑拾壹月。緩刑伍年，緩刑期內付保護管束；並應於判決
確定後肆年內向公庫支付新臺幣拾萬元；應於判決確定後肆年內
，向檢察官指定之公益團體、地方自治團體或社區，提供貳佰肆
拾小時之義務勞務；禁止對被害人為任何接近及騷擾之行為。
陳躬浩共同犯恐嚇取財罪，共三罪，各處有期徒刑柒月。應執行
有期徒刑拾月。緩刑伍年，緩刑期內付保護管束；並應於判決確
定後肆年內向公庫支付新臺幣參萬元；應於判決確定後肆年內，
向檢察官指定之公益團體、地方自治團體或社區，提供壹佰陸拾
小時之義務勞務；禁止對被害人為任何接近及騷擾之行為。
    事  實
一、唐志強曾因違反槍砲彈藥刀械管制條例案件，經本院判處有
    期徒刑3 月，減為有期徒刑1 月又15日確定，而於民國97年
    2月16日執行完畢。
二、鄭宇峰（綽號：小鄭）前因在桃園縣桃園市凱悅KTV 、錢櫃
    KTV 等娛樂場所從事傳播相關工作（如提供妙齡女子坐檯，
    陪客飲酒唱歌作樂），得悉可藉恐嚇傳播業者要求繳交保護
    費（又稱：「水費」）以牟利，竟與唐志強（綽號：小強）
    、劉永江（綽號：豆漿）、江志鴻（綽號：小胖）、陳躬浩
    （綽號：小刀）共同基於恐嚇取財之犯意，於97年6 月底，
    先指使唐志強偕同劉永江前往桃園縣桃園市錢櫃KTV ，各向
    A1 、A3 、A4（真實姓名年籍資料均詳卷）等傳播業者，恫
    以：「倘不願繳保護費，生意會很難做，會砸車，會被打」
    、「不讓你們在錢櫃KTV 前做傳播」等語，致A1、A3、A4均
    心生畏懼，而於97年6 月底至7 月間，A1每週繳交新臺
    幣（下同）7,000 元（共接續繳交4 次）、A3每週繳交
    5,000 元（共接續繳交4 次）、A4每週繳交6,000 元（共接
    續繳交4 次）之保護費與劉永江、唐志強，並由劉永江、唐
    志強將上開收得保護費交與鄭宇峰作分配花用。嗣因劉永江
    退出保護費之收取，而自97年8 月起，則改由唐志強偕同江
    志鴻、陳躬浩接續向A1、A3、A4每週收取約5,000 元（共接
    續繳交約3 、4 次）之保護費。
三、案經桃園縣政府警察局龜山分局報告臺灣桃園地方法院檢察
    署檢察官偵查起訴。
    理  由
一、程序部分：本件被告鄭宇、唐志強、劉永江、江志鴻、陳
    躬浩所犯均係死刑、無期徒刑或最輕本刑為3 年以上有期徒
    刑以外之罪，其於審理中就被訴事實為有罪之陳述，經本院
    告知簡式審判程序之旨，並聽取當事人意見後，本院遂依刑
    事訴訟法第284 條之1 、第273 條之1 第1 項規定裁定進行
    簡式審判程序，合先敘明。
二、上開犯罪事實，業據被告鄭宇、唐志強、劉永江、江志鴻
    、陳躬浩於本院準備程序中均坦承不諱，復有證人A1、A3、
    A4於警詢及偵查中之證述在卷可稽，又有通訊監察譯文等附
    卷足憑，足認被告之自白均與事實相符，本案事證明確，被
    告鄭宇、唐志強、劉永江、江志鴻、陳躬浩前開恐嚇取財
    犯行洵堪認定，應依法論科。
三、核被告鄭宇、唐志強、劉永江、江志鴻、陳躬浩所為，均
    係犯刑法第346 條第1 項恐嚇取財罪。按各共同正犯之間，
    非僅就其自己所實施之行為負責，並應在犯意聯絡之範圍內
    ，對於其他共同正犯所實行之行為，亦共同負責。本件被告
    鄭宇、唐志強、劉永江、江志鴻、陳躬浩均就上揭分擔恐
    嚇取財之行為，各自分擔實施其中一部分行為，並互相利用
    他方之行為，以達成彼等向A1、A3、A4等傳播業者恐嚇取財
    之共同目的，故彼等間就上開犯行，有犯意聯絡及行為分擔
    ，俱為共同正犯。又分就被告5 人對各傳播業者（即A1、A3
    、A4）之恐嚇取財犯行以觀，被告5 人對同一傳播業者，均
    係於接近、規律之時間內，以相同之方式，侵害同一之法益
    ，各行為之獨立性極為薄弱，且係基於同一恐嚇取財之目的
    ，依一般社會觀念，在時間差距上，難以強行分開，應視為
    數個舉動之接續施行，合為包括之一行為予以評價，屬接續
    犯，故被告5 人對各傳播業者（即A1、A3、A4）之恐嚇取財
    犯行，應各僅論以一罪處斷。另被告5 人分對不同傳播業者
    （即A1、A3、A4）所為之恐嚇取財犯行，因均犯意各別，行
    為互殊，應予分論併罰。被告唐志強有如事實欄所載犯罪科
    刑及執行之紀錄，此有臺灣高等法院被告前案紀錄表1 份在
    卷可稽，其受有期徒刑執行完畢後，5 年以內故意再犯本件
    有期徒刑以上之罪，屬累犯，應依刑法第47條第1 項規定加
    重其刑。爰審酌被告5 人均正值壯年，自可循正當途徑牟取
    利益，竟不思進取，反由被告鄭宇指使唐志強、劉永江、
    江志鴻、陳躬浩藉不法之手段迫使多名被害人於一定期間內
    接續交付金錢，是渠所為，實對社會治安、被害人之生命財
    產安全均致生危害；惟念被告5 人犯後均坦承犯行，態度亦
    稱良好，暨渠等手段、目的、犯罪地位、所居角色等一切情
    狀，各量處如主文所示之刑。又被告劉永江、江志鴻、陳躬
    浩前均未曾因故意犯罪受有期徒刑以上刑之宣告，已如前述
    ，衡以渠三人因未深思熟慮，一時囿於利益驅使，而為本案
    犯行，致罹刑典，犯後均已坦白認罪，並均當庭表示悔悟之
    心，本院認被告劉永江、江志鴻、陳躬浩經此偵審程序，均
    當知所警愓、謹言慎行，信無再犯之虞，本院因認所宣告之
    刑以暫不執行為適當，均併諭知緩刑5 年；按緩刑宣告，得
    斟酌情形，命犯罪行為人向公庫支付一定之金額，刑法第74
    條第2 項第4 款定有明文，查本院為防被告劉永江、江志鴻
    、陳躬浩再蹈法網，並對國家、社會為適度之補償，故本院
    考量上開各項情狀，認於被告緩刑期間課予被告劉永江、江
    志鴻、陳躬浩各應於判決確定後4 年內，分向公庫支付
    50,000 元 、100,000 元、30,000元，應為適當，爰併予宣
    告之。又為期使被告於緩刑期間保持良好品行，及對於他人
    生命財產尊重有正確認識，以防再犯，爰依刑法第74條第2
    項第5 款之規定，命被告劉永江、江志鴻、陳躬浩應各向檢
    察官指定之公益團體、地方自治團體或社區分別提供200 小
    時、240 小時、160 小時之義務勞務，以啟自新，並觀後效
    ，至其應如何執行，宜由執行檢察官考量其所犯罪名，並參
    酌其性別、家庭、身分、職業、經歷、特殊專長、體能狀況
    及素行紀錄與參加意願等個人因素，再依義務勞務執行機關
    （構）之地域、特性及勞務內容等為適當之安排；另本院基
    於被害人之安全，爰依刑法第74條第2 項第7 款規定，宣告
    禁止被告劉永江、江志鴻、陳躬浩對被害人為任何接近及騷
    擾之行為。期被告經此次刑之宣告後，能學得教訓，尊重他
    人，謹慎行事。並依刑法第93條第1 項第2 款規定諭知緩刑
    期間付保護管束，以勵自新。
據上論斷，應依刑事訴訟法第284 條之1 、第273 條之1 第1 項
、第299 條第1 項前段，刑法第28條、第346 條第1 項、第47條
第1 項、第51條第5 款、第74條第1 項第1 款、第2 項第4 款、
第5 款、第7 款、第93條第1 項第2 款，判決如主文。
本案經檢察官王碩志到庭執行職務。
中    華    民    國    99    年    7     月    30    日
                  刑事第十庭    法  官  華奕超
以上正本證明與原本無異。
如不服本判決應於收受判決後10日內向本院提出上訴書狀，並應
敘述具體理由。其未敘述上訴理由者，應於上訴期間屆滿後20日
內向本院補提理由書「切勿逕送上級法院」。
                                書記官  常毓生
中    華    民    國    99    年    7     月    30    日
附錄本案論罪科刑法條全文：
中華民國刑法第346條
（恐嚇取財得利罪）
意圖為自己或第三人不法之所有，以恐嚇使人將本人或第三人之
物交付者，處六月以上五年以下有期徒刑，得併科一千元以下罰
金。
以前項方法得財產上不法之利益，或使第三人得之者，亦同。
前二項之未遂犯罰之。

司法院資訊處製作；財團法人民間司法改革基金會備份。
